【裁判字號】    99,訴,1360
【裁判日期】    990630
【裁判案由】    毒品危害防制條例
【裁判全文】
臺灣板橋地方法院刑事判決              99年度訴字第1360號
公  訴  人  臺灣板橋地方法院檢察署檢察官
被      告  甲○○
上列被告因違反毒品危害防制條例案件，經檢察官提起公訴（99
年度毒偵字第1459號），被告於本院準備程序進行中就被訴事實
為有罪之陳述，經本院告知簡式審判程序意旨，並聽取公訴人、
被告之意見後，本院裁定依簡式審判程序審理，判決如下：
    主  文
甲○○施用第一級毒品，累犯，處有期徒刑捌月，扣案之已使用
注射針筒貳支均沒收；又施用第二級毒品，累犯，處有期徒刑肆
月，扣案之玻璃球吸食器貳組均沒收。應執行有期徒刑拾月，扣
案之已使用注射針筒貳支及玻璃球吸食器貳組均沒收。
    事  實
一、甲○○前曾於民國87年間，因違反麻醉藥品管理條例等案件
    ，經本院以88年度訴字第66號分別判處有期徒刑5 年2 月、
    8 月、4 月，並定應執行刑為有期徒刑6 年確定，另因違反
    槍砲彈藥管制條例案件，經本院以88年度訴字第659 號判處
    有期徒刑1 年4 月，嗣經上訴，經臺灣高等法院以88年度上
    訴字第3005號判決駁回上訴確定；復於88年間，因施用毒品
    案件，經本院以88年度訴字第1889號分別判處有期徒刑8 月
    、6 月，並定應執行刑為有期徒刑1 年確定；另於91年間，
    因違反稅捐稽徵法案件，經臺灣臺北地方法院以91年度訴字
    第816 號判處有期徒刑4 月確定；上開4 罪，經臺灣臺北地
    方法院以92年度聲字第239號裁定，定應執行刑為有期徒刑2
    年8月確定，再經臺灣臺北地方法院以96年度聲減字第3309
    號裁定均予減刑，並定應執行刑為有期徒刑1年4月確定，並
    與上開應執行刑有期徒刑6年接續執行後，於96年1月19 日
    假釋出監，所餘刑期付保護管束，迄96年10月29日因保護管
    束期滿未經撤銷假釋，未執行之刑以已執行完畢論。又於97
    年間，因施用毒品案件，經本院以97年度毒聲字第278號裁
    定送觀察、勒戒後，認有繼續施用毒品傾向，再經同法院以
    97年度毒聲字第1166號裁定令入戒治處所施以強制戒治，並
    於98年1月19日因停止處分出所，嗣於98年5月27日戒治期滿
    ，並經臺灣板橋地方法院檢察署以98年度戒毒偵字第84 號
    為不起訴處分確定。詎竟仍未戒除毒癮，於上開強制戒治執
    行完畢5年內，仍基於施用第一級毒品之犯意，於99年2 月6
    日某時許，在其位於臺北縣中和市○○街29巷23弄2之3樓居
    所內，以注射之方式，施用第一級毒品海洛因1次；另基於
    施用第二級毒品甲基安非他命之犯意，於同日某時許，在同
    上址處，將第二級毒品甲基安非他命置於玻璃球吸食器內用
    火燒烤吸聞所生煙霧之方式，施用第二級毒品甲基安非他命
    1次。嗣於同年月7日上午3時30分許，在上址為警查獲，並
    扣得分別供其施用第一級、第二級毒品之已使用注射針筒2
    支及玻璃球吸食器2組，且經採集其尿液送驗呈海洛因代謝
    物嗎啡類及安非他命類陽性反應，始查悉上情。
二、案經臺北市政府警察局北投分局報請臺灣板橋地方法院檢察
    署檢察官偵查起訴。
    理  由
一、按除被告所犯為死刑、無期徒刑、最輕本刑為三年以上有期
    徒刑之罪或高等法院管轄第一審案件者外，於第一次審判期
    日前之準備程序進行中，被告先就被訴事實為有罪之陳述時
    ，審判長得告知被告簡式審判程序之旨，並聽取當事人、代
    理人、辯護人及輔佐人之意見後，裁定進行簡式審判程序，
    刑事訴訟法第273 條之1 第1 項定有明文。經核本件被告甲
    ○○所犯係死刑、無期徒刑、最輕本刑為三年以上有期徒刑
    以外之罪，其於準備程序中就被訴之事實為有罪陳述，經法
    官告知簡式審判程序之旨，並聽取公訴人、被告之意見後，
    本院爰依首揭規定，合議裁定由受命法官獨任進行簡式審判
    程序，合先敘明。
二、上開犯罪事實，業據被告甲○○於本院準備程序及審理中自
    白不諱，並有為警查獲之已使用之注射針筒2 支及玻璃球吸
    食器2 組扣案足憑。又被告經警查獲後，於99年2 月7 日，
    在臺北市政府警察局北投分局永明派出所採尿液，經送台灣
    尖端先進生技醫藥股份有限公司以酵素免疫分析法初驗及氣
    相層析質譜儀複驗，均呈嗎啡類及安非他命類陽性反應，此
    有台灣尖端先進生技醫藥股份有限公司濫用藥物尿液檢驗報
    告1 紙在卷可稽。查被告有如前開所示之強制戒治執行完畢
    5 年內再犯施用毒品案件，有臺灣高等法院被告前案紀錄表
    在卷可稽，是被告既曾於強制戒治執行完畢釋放後「5 年內
    再犯」施用毒品案件，自得依法追訴處罰，是以，本件事證
    明確，被告犯行，洵堪認定。
三、查海洛因、甲基安非他命分別係毒品危害防制條例第2 條第
    2 項第1 款、第2 款所稱之第一級、第二級毒品。核被告甲
    ○○所為，係犯同條例第10條第1 項、第2 項之施用第一級
    及第二級毒品罪。其施用第一級、第二級毒品前後，持有第
    一級毒品、第二級毒品之低度行為，為施用之高度行為所吸
    收，不另論罪。另被告所犯數罪，犯意各別，罪名不同，應
    分論併罰之。被告前有如事實欄所述之犯罪科刑及執行情形
    ，此有臺灣高等法院被告前案紀錄表1 份在卷可稽，其於有
    期徒刑執行完畢後，5 年以內再故意犯本罪，應依刑法第47
    條第1 項規定論以累犯，並加重其刑。爰審酌被告有如事實
    欄所述之施用毒品前科紀錄，經觀察勒戒、強制戒治執行完
    畢，仍無法戒絕毒癮，再次漠視法令禁制而犯本罪，惟其施
    用毒品所生危害，實以自戕身心健康為主，對於他人生命、
    身體、財產等法益，尚無明顯而重大之實害，兼衡其犯罪後
    坦承犯行之態度等一切情狀，分別量處如主文所示之刑，並
    定其應執行之刑。至扣案之注射針筒2 支及玻璃球吸食器2
    組，均係被告所有且分別供其施用第一級、第二級毒品所用
    之物，業據被告供明在卷，依刑法第38條第1 項第2 款之規
    定，宣告沒收。
據上論斷，應依刑事訴訟法第273 條之1 第1 項、第299 條第1
項前段，毒品危害防制條例第10條第1 項、第2 項，刑法第11條
前段、第47條第1 項、第51條第5 款、第38條第1 項第2 款，判
決如主文。
本案經檢察官簡志祥到庭執行職務。
中    華    民    國    99    年    6     月    30    日
                  刑事第一庭    法  官  連雅婷
以上正本證明與原本無異
如不服本判決應於送達後10日內向本院提出上訴狀
                                書記官  郭晉良
中    華    民    國    99    年    6     月    30    日
附錄本案論罪科刑法條全文：
毒品危害防制條例第10條
施用第一級毒品者，處 6 月以上 5 年以下有期徒刑。
施用第二級毒品者，處 3 年以下有期徒刑。

司法院資訊處製作；財團法人民間司法改革基金會備份。
